【裁判字號】    94,易,480
【裁判日期】    950526
【裁判案由】    竊盜
【裁判全文】
臺灣士林地方法院刑事判決               94年度易字第480號
公  訴  人  臺灣士林地方法院檢察署檢察官
被      告  乙○○
上被告因竊盜案件，經檢察官提起公訴（94年度偵字第4758號）
，被告為有罪之陳述，本院合議庭裁定改行簡式審判程序，並判
決如下：
    主  文
乙○○結夥三人以上攜帶兇器竊盜電線，處有期徒刑玖月，緩刑
參年。扣案之剪線鉗壹支、老虎鉗壹支及短鐵條伍支均沒收。
    事  實
一、緣丙○○與己○○二人，於民國94年4 月20日18時許至臺北
    縣三峽鎮某溪釣魚，因丙○○缺錢徵得己○○同意偷電纜線
    ，己○○即打電話叫乙○○駕駛車號8N-7176 號自小客車前
    來接應，並由丙○○提供客觀上足供兇器使用之剪線鉗、老
    虎鉗各1 支及短鐵條5 支，三人共同基於意圖為自己不法所
    有之犯意聯絡，由原已受有腳傷之乙○○駕駛小客車，搭載
    其餘2 人，於94年4 月21日凌晨3 時許，至臺北縣八里鄉○○村○○○路7.2 公里處，由丙○○與己○○持上開行竊工
    具下車，竊取八里鄉公所所有林八公路路燈用之電纜線22mm
    平方之芯絞線60公尺、14mm平方之芯絞線40公尺及8mm 平方
    之芯絞線5 公尺及臺灣電力公司於同一路段60mm平方之電纜
    線38公尺、22 mm 平方之電纜線25公尺置於乙○○所駕駛之
    上開自小客車之後車箱上，丙○○與己○○正欲接續行竊之
    際，適巡邏警車巡至該處，發現乙○○駕駛之自小客車行跡
    可疑，正欲隨後追查時，又發現丙○○與己○○2 人立於路
    邊，乃停車臨檢，因2 人深夜未帶身分證帶回警察局查證，
    乙○○見狀則駕車逃離，嗣為己○○電話召回八里分駐所，
    而查獲上情，並扣得上開電纜線及行竊工具一批。
二、案經臺北縣政府警察局蘆洲分局報請臺灣士林地方法院檢察
    署檢察官偵查起訴。
    理  由
一、前述犯罪事實，業據被告乙○○於警詢時、本院審理時供認
    不諱（見偵查卷第10至13頁、95年4 月19日、95年5 月12日
    審判筆錄），核與證人即臺北縣八里鄉○○路燈維修員戊○○、證人即臺灣電力公司蘆洲北區巡修股技術員丁○○於警
    詢時、偵查中指述及戊○○於本院審理時證述失竊情節相符
    （見偵查卷第28至29、31至32、100 頁、95年4 月19日審判
    筆錄），並經證人即共犯丙○○、證人即查獲員警甲○○於
    偵查中及本院審理時證述屬實（見偵查卷第78至81、100 頁
    、95年4 月19日審判筆錄），復有贓物認領保管單二紙、現
    場照片6 張在卷可稽，並有剪線鉗、老虎鉗各1 支及短鐵條
    5 支扣案可資佐證，足證被告自白與事實相符。事證明確，
    被告竊盜犯行堪以認定。
二、按刑法第321 條第1 項第3 款之攜帶兇器竊盜罪，係以行為
    人攜帶兇器竊盜為其加重條件，此所謂兇器，其種類並無限
    制，凡客觀上足對人之生命、身體、安全構成威脅，具有危
    險性之兇器均屬之，且祇須行竊時攜帶此種具有危險性之兇
    器為已足，並不以攜帶之初有行兇之意圖為必要（最高法院
    79年台上字第5253號判例參照）。被告竊盜用之剪線鉗、老
    虎鉗、短鐵條，均屬質地堅硬之金屬利器，客觀上足以對人
    之生命、身體、安全構成威脅，具有危險性，自屬兇器。查
    被告竊取電線，依電業法第105 條之規定，應依刑法之規定
    ，從重處斷。核被告所為，係違反電業法第105 條，應依刑
    法第321 條第1 項第3 款、第4 款之結夥三人以上攜帶兇器
    竊盜罪處斷。檢察官漏未論列被告所為係觸犯電業法第105
    條之規定，容有未洽，惟基本事實相同，本院自應予審理，
    並變更起訴法條。被告與丙○○、己○○間，就上述竊盜犯
    行，有犯意聯絡及行為分擔，皆為共同正犯。爰審酌被告年
    輕力壯，不思以合法手段獲取所需，竟貪圖小利竊取電線，
    損害供電設備，犯罪後坦承犯行等一切情狀，量處有期徒刑
    九月。又被告前未曾受有期徒刑以上刑之宣告，有臺灣高等
    法院被告前案記錄表在卷可稽，其因一時失慮，初罹刑章，
    犯罪後已坦承犯行，深具悔意，經此罪刑之宣告，當知所警
    惕，信無再犯之虞，本院認為所宣告之刑，以暫不執行為適
    當，併予宣告緩刑三年，以啟自新。
三、被告於行竊時所用之剪線鉗1 支、老虎鉗1 支及短鐵條5 支
    ，係共犯丙○○所有供犯罪所用之物，業據被告及丙○○供
    明在卷，應依刑法第38條第1 項第2 款之規定宣告沒收。至
    另扣案之短鐮刀2 支及鋸子1 把，係被告之父親工作所用之
    物，核與本件犯罪無涉，則不予宣告沒收。
四、共犯丙○○、己○○部分，俟其等到案後，另行審結。
據上論斷，應依刑事訴訟法第299 條第1 項前段、第273 條之1
第1 項、第300 條，電業法第105 條，刑法第11條前段、第28條
、第321 條第1 項第3 款、第4 款、第74條第1 款、第38條第1
項第2 款，判決如主文。
本案經檢察官呂永魁到庭執行職務。
中    華    民    國    95    年    5     月    26    日
                  刑事第四庭法  官  周明鴻
以上正本證明與原本無異。
如不服本判決，應於判決送達後10日內，向本院提出上訴狀。
                            書記官  楊哲偉
中    華    民    國    95    年    6     月    1     日
論罪法條：
電業法第105條
竊盜或損壞電桿、電線、變壓器或其他供電設備者，依刑法之規
定從重處斷。
刑法第321 條第1 項第3 款、第4 款
犯竊盜罪而有左列情形之一者，處六月以上、五年以下有期徒刑
：
一  於夜間侵入住宅或有人居住之建築物、船艦或隱匿其內而犯
    之者。
二  毀越門扇、牆垣或其他安全設備而犯之者。
三  攜帶兇器而犯之者。
四  結夥三人以上而犯之者。
五  乘火災、水災或其他災害之際而犯之者。
六  在車站或埠頭而犯之者。
前項之未遂犯罰之。


司法院資訊處製作；財團法人民間司法改革基金會備份。
